【裁判字號】    99,上訴,1421
【裁判日期】    990428
【裁判案由】    違反森林法
【裁判全文】
臺灣高等法院刑事判決                99年度上訴字第1421號
上  訴  人
即  被  告  甲○○
上列上訴人因違反森林法案件，不服台灣新竹地方法院99年度審
訴字第72號，中華民國99年3 月16日第一審判決（起訴案號：台
灣新竹地方法院檢察署98年偵字第6376號），提起上訴，本院判
決如下：
    主  文
上訴駁回。
    理  由
一、按上訴書狀應敘述具體理由；上訴書狀未敘述上訴理由者，
    應於上訴期間屆滿後20日內補提理由書於原審法院，刑事訴
    訟法第361條第2項、第3 項前段定有明文。而第二審法院認
    為上訴書狀未敘述理由，應以判決駁回之。但其情形可以補
    正而未經原審法院命其補正者，審判長應定期間先命補正，
    此觀同法第367 條規定甚明。又所謂具體理由，必係依據卷
    內既有訴訟資料或提出新事證，指摘或表明第一審判決有何
    採證認事、用法或量刑等足以影響判決本旨之不當或違法，
    而構成應予撤銷之具體事由，始克當之（例如：依憑證據法
    則具體指出所採證據何以不具證據能力，或依憑卷證資料，
    明確指出所為證據證明力之判斷如何違背經驗、論理法則）
    ；倘僅泛言原判決認定事實錯誤、違背法令、量刑失之過重
    或輕縱，而未依上揭意旨指出具體事由，或形式上雖已指出
    具體事由，然該事由縱使屬實，亦不足以認為原判決有何不
    當或違法者（例如：對不具有調查必要性之證據，法院未依
    聲請調查亦未說明理由，或援用證據不當，但除去該證據仍
    應為同一事實之認定），皆難謂係具體理由（最高法院97年
    度台上字第892號判決意旨參照）。
二、經查：本件原判決依上訴人即被告甲○○於警詢、檢察官訊
    問及原審之自白、證人即行政院農業委員會林務局新竹林區
    管理處竹東工作站技術士乙○○於警詢之證述、復以有新竹
    縣政府警察局竹東分局搜索扣押筆錄、扣押物品目錄表各1
    份、證人乙○○立具之贓物認領保管單1 紙、採證及扣案物
    照片共6張、行政院農業委員會林務局新竹林區管理處98年9
    月10日竹授東政字第0982593341號函附森林被害告訴書1 件
    、行政院農業委員會林務局新竹林區管理處98年12月9 日竹
    授東政字第0982594810號函附林產物價金查定書1 件在卷可
    憑，認定被告確有竊取森林主產物之犯行，並審酌被告未恪
    遵法令，竊取森林主產物，對於森林保育與國家財產已造成
    損害，惟念其犯罪後於迭次訊問中均坦承犯行，尚見悔意，
    又竊得之牛樟角材並非出於被告之砍伐而倒塌，且竊取牛樟
    角材之動機、目的僅在於供給雕刻使用並未從中得利，兼衡
    其係徒手竊取上開牛樟角材之犯罪手段等一切情狀，判處被
    告有期徒刑7月，併科罰金新台幣3,796元，並諭知罰金易服
    勞役之折算標準等情，均已詳敘其所憑證據、認定理由及量
    刑依據。從形式上觀察，原判決並無認定事實錯誤、量刑瑕
    疵或違背法令之情形。被告上訴意旨雖以其犯罪地點於大鹿
    林道13.5公里之竹東事業區第33林班地，係位於雪壩國家公
    園範圍內之公有林地與遊樂契地，非國有林地，認原審適用
    法律顯有違誤，及其犯後均坦認犯行，且系爭牛樟角材非係
    其砍伐而來，其僅徒手竊取，及其竊取動機僅供己雕刻之用
    ，並無從中得利等情，請求酌予從輕量刑云云。然按原判決
    理由已說明被告竊取系爭牛樟角材之犯罪處所為行政院農委
    會林務局新竹林區管理處轄管之竹東事業區第33林班地內，
    即33林班界線內大鹿林道13.5公里處，核屬國有林地，（見
    前開新竹林區管理處告訴書及附圖，且被告亦自白於該處行
    竊）。是原判決適用森林法第52條第1項第6款之規定，其適
    用法律並無違誤；又被告所犯之罪為最輕法定本刑為六月以
    上之罪，因其為累犯，核屬應加重之事由，原判決宣告七月
    有期徒刑，並依法為併科罰金，乃屬最輕之裁量，堪稱妥適
    。而上訴意旨所指其他犯罪動機、手段、目的等，原審於判
    決內均已審酌，是上訴意旨所指原判決適用法律違誤非但空
    泛無據，且未指摘原判決關於認定事實、適用法律及量刑等
    項，有何具體違法或不當。揆諸上開說明，顯然置原判決已
    經明白論斷審酌、說明之事項於不顧，意在拖延訴訟，自形
    式上觀察，核非足以動搖原判決之具體理由，依照上揭說明
    ，應認其上訴為不合法律上之程式，予以駁回，並不經言詞
    辯論為之
據上論斷，應依刑事訴訟法第367條前段、第372條，判決如主文
。
中    華    民    國    99    年    4     月    28    日
                  刑事第二庭審判長  法  官   洪光燦
                                    法  官   林恆吉
                                    法  官   楊照男
以上正本證明與原本無異。
如不服本判決，應於收受送達後十日內向本院提出上訴書狀，其
未敘述上訴之理由者並得於提起上訴後十日內向本院補提理由書
（均須按他造當事人之人數附繕本）「切勿逕送上級法院」。
                                    書記官   陳紀語
中    華    民    國    99    年    4     月    28    日

司法院資訊處製作；財團法人民間司法改革基金會備份。
